臺灣新北地方法院刑事判決
110年度審訴字第1479號
公  訴  人  臺灣新北地方檢察署檢察官
被      告  李泯澤


上列被告因傷害案件，經檢察官提起公訴（110 年度偵緝字第24
28號），本院判決如下：
    主  文
乙○○犯共同傷害罪，累犯，處拘役肆拾日，如易科罰金，以新臺
幣壹仟元折算壹日。
    事實及理由
壹、查被告乙○○所犯係死刑、無期徒刑、最輕本刑為3 年以上有
    期徒刑以外之罪，被告於準備程序就被訴事實為有罪之陳述
    ，經告知簡式審判程序之旨，並聽取其與檢察官之意見後，
    本院認無不得或不宜改依簡式審判程序進行之處，爰依刑事
    訴訟法第273 條之1 第1 項、第284 條之1 之規定，裁定進
    行簡式審判程序。
貳、本案犯罪事實、證據及應適用之法條，除下列事項應予補充
    外，餘均引用附件即檢察官起訴書之記載：
一、補充「被告乙○○於111 年3 月3 日本院準備程序及審理時之
    自白（參本院卷附當日各該筆錄）」為證據。　
二、證據並所犯法條欄二關於被告本件犯行構成累犯是否加重其
    刑部分，應補充為「被告於附件犯罪事實欄一所述有期徒刑
    執行完畢5 年內，故意再為本件犯行而構成累犯，然核其之
    前案類型為施用毒品案件，在犯罪類型、罪質、侵害法益等
    面向，概與本件犯行間，欠缺關連性或加重處罰之必要性，
    復參照司法院大法官會議解釋第775 號解釋意旨，認尚無援
    引累犯規定加重其刑之確切事由，故不予加重其刑，特予指
    明」。　　
叁、審酌被告於案發時地，因同行友人先與告訴人甲○○爆發衝突
    而受波及，本應秉持理性、平和之態度妥適處理，卻未能抑
    制自身怒氣，與友人共同對告訴人暴力相向，致告訴人受有
    附件犯罪事實欄一所示之傷勢，仍有不該，兼衡被告之素行
    、教育程度、職業、家庭經濟與生活狀況、犯後始終坦承犯
    行，態度勉可，然迄今未能與告訴人達成和解或成立調解，
    亦未獲得告訴人之諒解等一切情狀，量處如主文所示之刑，
    並諭知易科罰金之折算標準，以資處罰。
肆、本判決係依刑事訴訟法第310 條之2 及第454 條所製作之簡
    化判決，依法僅需記載犯罪事實、證據名稱及應適用之法條
    ，並得以簡略方式為之，如認定之犯罪事實、證據及應適用
    之法條，與檢察官起訴書之記載相同者，得引用之，附此敘
    明。
據上論斷，應依刑事訴訟法第273 條之1 第1 項、第299 條第1
項前段、第310 條之2 、第454 條（本件依刑事判決精簡原則，
僅記載程序法條文），判決如主文。
本案經檢察官丙○偵查起訴，由檢察官陳炎辰到庭執行公訴。
中　　華　　民　　國    111   年 　  3  　月 　 22  　日
                 刑事第二十四庭  法  官　李俊彥   
以上正本證明與原本無異。
如不服本判決，應於判決送達後20日內敘明上訴理由，向本院提
出上訴狀（應附繕本），上訴於臺灣高等法院。其未敘述上訴理
由者，應於上訴期間屆滿後20日內向本院補提理由書「切勿逕送
上級法院」。
                                 書記官  林慈恩
中　　華　　民　　國　  111 　年　   3    月    22    日
附錄本判決論罪之法律條文：
中華民國刑法第277 條
傷害人之身體或健康者，處5 年以下有期徒刑、拘役或50萬元以
下罰金。
犯前項之罪，因而致人於死者，處無期徒刑或7 年以上有期徒刑
；致重傷者，處3 年以上10年以下有期徒刑。
--------------------------------------------------------
附件：
臺灣新北地方檢察署檢察官起訴書
                                   110年度偵緝字第2428號
　　被　　　告　乙○○　男　23歲（民國00年0月00日生）
　　　　　　　　　　　　住新北市○○區○○路0巷00號5樓
　　　　　　　　　　　　居新北市○○區○○路0巷0弄00號1
　　　　　　　　　　　　　樓
　　　　　　　　　　　　國民身分證統一編號：Z000000000號
上列被告因傷害案件，業經偵查終結，認應提起公訴，茲將犯罪
事實及證據並所犯法條分敘如下：
        犯罪事實
一、乙○○前因施用毒品案件，經臺灣新北地方法院以108年度簡
    字第614號、第5129號、第6046號判決分別判處有期徒刑4月
    、5月、6月確定，並經該院以108年度聲字第4900號裁定應
    執行刑有期徒刑1年確定，嗣於民國109年4月17日易科罰金
    執行完畢。詎乙○○猶不知悔改，竟與真實姓名年籍均不詳、
    自稱「陳宗祐（音同）」之成年男子（無證據顯示為未成年
    人，下稱「陳宗祐」，另由警方追查），共同基於傷害之犯
    意聯絡，於109年10月18日12時4分許，在新北市○○區○○街00
    號「水源會館餐廳」門口前，一同徒手毆打甲○○之身體及四
    肢等部位，並以腳踹擊甲○○之下肢，致其受有右側小腿擦傷
    及多處損傷等身體傷害。
二、案經甲○○訴由新北市政府警察局中和分局報告偵辦。
        證據並所犯法條
一、證據清單及待證事實：
編號 證據名稱 待證事實 1 被告乙○○於偵查中之供述 證明被告與「陳宗祐」於上開時、地，共同以上開方式傷害告訴人甲○○，致其受有上開傷害結果之事實。 2 證人即告訴人甲○○於警詢時及偵訊中具結後之證述 證明全部犯罪事實。 3 衛生福利部雙和醫院109年10月18日診斷證明書（乙種）影本1紙 證明告訴人受有上開傷害結果之事實。  4 被告汽車駕駛執照及國民身分證翻拍照片1份、汽車出租單影本1紙、通聯調閱查詢單1紙、監視器畫面檔案暨影像截圖共10張 證明被告與「陳宗祐」於上開時、地，共同以上開方式傷害告訴人甲○○，致其受有上開傷害結果之事實。 
二、核被告所為，係犯刑法第277條第1項之傷害罪嫌。被告及「
    陳宗祐」，就上開傷害犯行，有犯意聯絡及行為分擔，請依
    共同正犯論處。又被告曾受如犯罪事實欄所述之有期徒刑執
    行完畢，有刑案資料查註紀錄表1份在卷可稽，其於執行完
    畢後5年以內故意再犯本件有期徒刑以上之罪，為累犯，請
    參照大法官會議釋字第775號解釋意旨，審酌是否依刑法累
    犯規定加重其刑。
三、依刑事訴訟法第251條第1項提起公訴。
　  此　致
臺灣新北地方法院
中　　華　　民　　國　 110　　年　　11　　月　　22　　日
　　　　　　　　　　　　　　　檢　察　官  鄭  宇